臺灣臺中地方法院交通事件裁定　　　　　　　　　　九十三年度交聲字第二八一號
　　原處分機關　交通部公路局台中區監理所豐原監理站
　　異議人即
　　受處分人　甲○○
右列受處分人因違反道路交通管理處罰條例案件，對於交通部公路局台中區監理所豐
原監理站九十三年三月二十九日所為之裁決（豐監稽違六三字第ＨＢ0000000
號裁決書），聲明異議，本院裁定如左：
    主  文
異議駁回。
    理  由
一、原處分機關略以：本案係台中縣警察局交通警察隊逕行舉發受處分人甲○○所有
    之車號ＯＧ─８２１７號自小客車於九十三年二月二十一日九時三十分許，在豐
    原市○村○○○街口處，因「在設有禁止臨時停車標線處停車（紅線）」違規，
    受處分人不服舉發提出申訴，經原舉發機關函覆違規屬實，該站遂於九十三年三
    月二十九日以豐監稽違六三字第ＨＢ0000000號裁決書，裁處罰鍰新台幣
    九百元整，逾期則依裁決書處罰主文規定裁處，於法並無不合等語。
二、本件異議人即受處分人甲○○則以：茲以照片三張證明車停處為正常停車，而交
    通隊卻以後面照片為界定。為何不正常拖吊，本人於元月五日搬至豐原，於同一
    處所停車八成天數，屋主可作證，是以當天拖吊時，只因車子比較容易拖吊，所
    以專挑軟柿子的心態，本人相當不服。整個車身如照片，並無碰觸紅線，而上述
    地點為民宅，停於木材處，周圍附近違規停車比比皆是，舉發單位不作處理，單
    挑本人車拖吊不合理，相關拖吊費本人要舉發單位支付，爰聲明異議云云。
三、按汽車駕駛人停車時有在禁止臨時停車處所停車、未依車輛順行方向並緊靠道路
    右側停車等情形，處新台幣六百元以上一千二百元以下罰鍰；交通勤務警察或依
    法令執行交通稽查任務人員，應責令汽車駕駛人將車移置適當處所；如汽車駕駛
    人不予移置或不在車內時，得由該交通勤務警察或依法令執行交通稽查任務人員
    為之，或得於舉發其違規後，使用民間拖吊車拖離之，並收取移置費，道路交通
    管理處罰條例第五十六條第一項第一款、第六款及第二項定有明文。經查：本件
    受處分人甲○○所有之車號ＯＧ─８２１７號自小客車於九十三年二月二十一日
    九時三十分許，在豐原市○村○○○街口處，為台中縣警察局交通警察隊舉發紅
    線及逆向違規停車，並掣開中縣警交字第ＨＢ0000000號舉發通知單等情
    ，有前揭舉發通知單、違規採證相片、台中縣警察局九十三年三月十日中縣警交
    字第０９３０００４３６１號函各一紙在卷可稽，雖異議人辯稱：車身未觸碰紅
    線、未有違規云云，惟經本院檢視舉發相片，該ＯＧ─８２１７號自小客車之後
    車輪已壓過紅線劃設之範圍，是該車於舉發單所載之時、地，有逆向、紅線停車
    之違規事實，可以認定。從而，受處分人既有前揭違規行為，原處分機關據以援
    引上開規定，裁處受處分人罰鍰新台幣九百元，逾期則依裁決書處罰主文規定裁
    處，並無不當。本件異議為無理由，應予駁回。
四、據上論斷，應依道路交通管理處罰條例第八十七條第二項、道路交通案件處理辦
    法第十九條，裁定如主文。
中      華      民      國    九十三    年     五       月    十二      日
                                        臺灣臺中地方法院交通法庭
                                            法  官  王  靜  秋
右正本證明與原本無異。
如不服本裁定應於送達後五日內向本院提出抗告狀。
                                            書記官
中      華      民      國    九十三    年    五       月    十二      日
